【裁判字號】    99,抗,1226
【裁判日期】    991021
【裁判案由】    聲請定其應執行刑
【裁判全文】
臺灣高等法院刑事裁定                  99年度抗字第1226號
抗  告  人
即  受刑人  甲○○
上列抗告人即受刑人因聲請定其應執行刑案件，不服臺灣板橋地
方法院，中華民國99年9 月10日裁定（99年度聲字第4391號），
提起抗告，本院裁定如下：
    主  文
抗告駁回。
    理  由
一、原裁定意旨略以：抗告人即受刑人甲○○因違反毒品危害防
    制條例等案件，經原審先後判處如附表所示之刑，均經分別
    確定在案，茲據檢察官聲請定其應執行之刑，本院審核認聲
    請為正當，爰依刑事訴訟法第477條第1項，刑法第53條、第
    51條第5款，定其應執行有期徒刑6年等語。
二、抗告意旨略以：參照如「販賣毒品案件」，被告所犯累計刑
    期達700 餘年，後定其應執行刑僅為20年（修正後現行法上
    限為30年）；又如「竊盜案件」，其被告所犯累計刑期達62
    0年，後定其應執行刑僅為9年6月；又如「詐欺案件」，被
    告犯行達55次，分別各判處有期徒刑6月，累計刑期達28 年
    ，後定其應執行刑僅為5年6月（臺灣桃園地方法院97年度訴
    字第1035號）等等。查法律上屬於自由裁量之事項，須受其
    外部性界限及內部性界限之拘束，始符公平原則、比例原則
    ，且法律秩序之理念規範目的，必須使結果實質正當，非僅
    有應報主義之觀念，定執行刑更重在教化，伊深明犯罪行為
    實屬自食惡果，然本件定其應執行刑竟較上揭他案為重，除
    深切自我反省，伏祈鈞院恩賜抗告人合理公正之裁定云云。
三、惟查：按刑法第51條第5 款規定數罪併罰，宣告多數有期徒
    刑者，應於各刑中之最長期以上，各刑合併之刑期以下，定
    其應執行之刑期，但不得逾30年（修正前舊法為20年），其
    就數罪併罰，固非採併科主義，而係採限制加重主義，就俱
    發各罪中，以最重之宣告刑為基礎，由法院參酌他罪之宣告
    刑，裁量加重定之，且不得逾法定之30年最高限制，此即外
    部性界限。然上揭定其應執行刑，既屬刑法賦予法院自由裁
    量之事項，其應受內部性界限之拘束，要屬當然（最高法院
    96年台上第7583號判決意旨參照），足認量刑為法院自由裁
    量之事項，應符合內、外部性界限及相關原則規範。查抗告
    人所犯原裁定附表編號1 至11所示之罪，其中編號1至2、編
    號3至9、編號10至11所示之罪分別經定應執行有期徒刑11月
    、3年2月、1年2月後，原審據以99年度聲字第2932號定應執
    行有期徒刑4年10月（原裁定附表編號1至11），嗣原裁定附
    表編號12至15所示之罪經定應執行有期徒刑1年8月後，原審
    再據以定應執行有期徒刑6年（原裁定附表編號1至15），經
    核原裁定所定之應執行刑，係在各宣告刑之最長期（10月）
    以上，各刑合併之刑期（6年6月）以下，並未逾越刑法第51
    條第5款之界限，符合量刑裁量之外部性界限及內部性界限
    ，屬法院裁量職權之適法行使，對抗告人顯然無過重之情，
    亦無違比例原則、公平原則，揆諸前揭說明，於法並無違誤
    。抗告意旨徒憑己見，比附攀引他案量刑及定執行刑之情形
    ，指摘原裁定不當，為無理由，應予駁回。
據上論結，應依刑事訴訟法第412條，裁定如主文。
中    華    民    國    99    年    10    月    21    日
                  刑事第十一庭      審判長法  官  許宗和
                                          法  官  潘進柳
                                          法  官  沈君玲
以上正本證明與原本無異。
不得再抗告。
                                          書記官  彭于瑛
中    華    民    國    99    年    10    月    22    日

司法院資訊處製作；財團法人民間司法改革基金會備份。
